臺灣臺中地方法院臺中簡易庭小額民事判決
                                    111年度中小字第351號
原      告  財政部國有財產署中區分署

法定代理人  趙子賢  
訴訟代理人  吳榮昌律師
複代理人    王柏興  
被      告  王漢順  


上列當事人間請求給付租金等事件，本院於民國111年5月6日言
詞辯論終結，判決如下︰
    主      文
被告應於繼承被繼承人王元中之遺產範圍內給付原告新臺幣壹萬
伍仟玖佰參拾陸元，及自民國一一一年四月二十八日起至清償日
止，按週年利率百分之五計算之利息，暨如附表應繳逾期違約金
欄所示之違約金。
訴訟費用新臺幣壹仟元由被告於繼承被繼承人王元中之遺產範圍
內負擔。
本判決得假執行。
    事實及理由
壹、程序事項：
　　被告經合法通知，未於言詞辯論期日到場，核無民事訴訟法
    第386條各款所列情形，依民事訴訟法第436條之23準用第43
    3條之3規定，本院依職權由原告一造辯論而為判決。
貳、兩造爭執要旨：
　一、原告主張：訴外人王元中前向原告承租臺中市○○區○○段00
      0000地號土地（下稱系爭土地），約定租賃期間自民國10
      0年4月1日起至108年12月31日止，租金每月新臺幣（下同
      ）184元，以6個月為1期，承租人應於每年6、12月底前繳
      納，租金因公告地價或租率調整時，承租人應自調整之月
      份起按照調整之租金額繳付；如承租人逾期繳納租金，原
      告並得按未滿1個月者，照欠額加收千分之5、1個月以上
      未滿2個月者，照欠額加收千分之10、2個月以上未滿3個
      月者，照欠額加收千分之15之違約金，最高以欠額之百分
      之30為限。而依國有非公用不動產租賃作業程序第55條規
      定，不動產之年租金為當期土地申報地價總額乘以百分之
      5，系爭土地之面積為13平方公尺，故系爭土地於103年9
      月至104年12月、105年1月至106年12月、107年1月至108
      年12月每月之租金分別為216元、325元、281元。又
　　　王元中曾向原告申請自用住宅之租金優惠並獲核准，於10
      3年2月至104年12月之租金係以6折計收（即129元），惟
      王元中業於103年9月20日死亡，自103年9月起即不應適用
      自用住宅優惠，原告於103年9月至104年12月仍以6折計收
      租金，自得再追繳103年9月至12月之租金348元、104年1
      月至6月、7月至12月之租金522元，且原告自105年1月起
      未再收取任何租金，亦得請求105年1月至106年12月每半
      年欠繳之租金各1,950元、107年1月至108年12月每半年欠
      繳之租金各1,686元。被告為王元中之繼承人，繼受王元
      中與原告間之租賃契約，應於繼承遺產範圍內給付原告如
      附表應繳租金欄所示之租金及應繳逾期違約金欄所示之違
      約金。為此，爰依繼承及租賃契約之法律關係，提起本件
      訴訟，並聲明：如主文第一項所示。
　二、被告未於言詞辯論期日到庭，亦未提出書狀為任何聲明及
      陳述。
參、得心證之理由：
　一、上開原告主張之事實，業據其提出土地登記第二類謄本、
      國有基地租賃契約、個人戶籍資料查詢清單、繼承系統表
      、家事事件公告、地價第二類謄本、租金繳納明細表為證
      。被告已於相當時期受合法之通知，而於言詞辯論期日不
      到場，亦未提出準備書狀爭執，本院依上開證據之調查結
      果，堪信原告所陳上情為真正。
　二、按繼承人自繼承開始時，除本法另有規定外，承受被繼承
      人財產上之一切權利、義務。但權利、義務專屬於被繼承
      人本身者，不在此限。繼承人對於被繼承人之債務，以因
      繼承所得遺產為限，負清償責任，民法第1148條定有明文
      。本件被告為王元中之繼承人，依上開規定，應承受王元
      中財產上之一切權利義務，而為系爭土地之承租人，迄今
      尚積欠原告如附表應繳租金欄所示之租金未付。從而，原
      告依繼承及租賃契約之法律關係，請求被告於繼承王元中
      之遺產範圍內給付原告如附表應繳租金欄所示之租金合計
      15,936元，及自起訴狀繕本送達翌日起即111年4月28日止
      （見本院卷第59頁公示送達公告）至清償日止，按週年利
      率百分之5計算之遲延利息，暨如應繳逾期違約金欄所示
      之違約金，為有理由，應予准許。
　三、本件係依小額訴訟程序所為被告敗訴之判決，依民事訴訟
      法第436條之20規定，應依職權宣告假執行。
　四、依民事訴訟法第436條之19第1項、第78條規定，本件訴訟
      費用額確定為1,000元（即原告繳納之第一審裁判費1,000
      元），應由敗訴之被告負擔。
中　　華　　民　　國　　111 　年　　5 　　月　　20　　日
                  臺中簡易庭    法  官  林筱涵
以上為正本係照原本作成。
如不服本判決，應於送達後二十日內，以判決違背法令為理由，
向本院提出上訴狀並表明上訴理由（上訴理由應表明一、原判決
所違背之法令及其具體內容；二、依訴訟資料可認為原判決有違
背法令之具體事實），如於本判決宣示後送達前提起上訴者，應
於判決送達後廿日內補提上訴理由書（須附繕本）。
中　　華　　民　　國　　111 　年　　5 　　月　　20　　日
                                書記官  張峻偉　　　
附表：
期間 應繳租期限 應繳租金 應繳逾期違約金 103年9月至12月 103年12月31日 348元 左列金額自104年1月1日起至清償日止，每逾1個月加收千分之5之逾期違約金，最高以左列金額之百分之30為限。 104年1月至6月 104年6月30日 522元 左列金額自104年7月1日起至清償日止，每逾1個月加收千分之5之逾期違約金，最高以左列金額之百分之30為限。 104年7月至12月 104年12月31日 522元 左列金額自105年1月1日起至清償日止，每逾1個月加收千分之5之逾期違約金，最高以左列金額之百分之30為限。 105年1月至6月 105年6月30日 1,950元 左列金額自105年7月1日起至清償日止，每逾1個月加收千分之5之逾期違約金，最高以左列金額之百分之30為限。 105年7月至12月 105年12月31日 1,950元 左列金額自106年1月1日起至清償日止，每逾1個月加收千分之5之逾期違約金，最高以左列金額之百分之30為限。 106年1月至6月 106年6月30日 1,950元 左列金額自106年7月1日起至清償日止，每逾1個月加收千分之5之逾期違約金，最高以左列金額之百分之30為限。 106年7月至12月 106年12月31日 1,950元 左列金額自107年1月1日起至清償日止，每逾1個月加收千分之5之逾期違約金，最高以左列金額之百分之30為限。 107年1月至6月 107年6月30日 1,686元 左列金額自107年7月1日起至清償日止，每逾1個月加收千分之5之逾期違約金，最高以左列金額之百分之30為限。 107年7月至12月 107年12月31日 1,686元 左列金額自108年1月1日起至清償日止，每逾1個月加收千分之5之逾期違約金，最高以左列金額之百分之30為限。 108年1月至6月 108年6月30日 1,686元 左列金額自108年7月1日起至清償日止，每逾1個月加收千分之5之逾期違約金，最高以左列金額之百分之30為限。 108年7月至12月 108年12月31日 1,686元 左列金額自109年1月1日起至清償日止，每逾1個月加收千分之5之逾期違約金，最高以左列金額之百分之30為限。  合計應繳租金：15,936元